臺灣臺南地方法院民事裁定　　　　　 　 96年度財管字第16號
聲　請　人　中國信託商業銀行股份有限公司
法定代理人　丙○○
代 理人兼
送達代收人　甲○○
上列聲請人聲請為被繼承人乙○○選任遺產管理人事件，本院裁
定如下：
    主      文
選任郭家祺律師為被繼承人乙○○（男，民國○○○年○月○○
○日生，身分證統一編號：Ｚ000000000號）之遺產管理人。
聲請程序費用由被繼承人乙○○之遺產負擔。
    理      由
一、按繼承人均拋棄其繼承權者，準用關於無人承認繼承之規定
    ，民法第1176條第6項定有明文。又繼承開始時，繼承人之
    有無不明，而不能依民法第1177條選定遺產管理人時，得由
    利害關係人聲請法院選任之，民法第1178條第2項亦定有明
    文。是揆諸前揭規定意旨，於繼承人皆拋棄其繼承權，無人
    繼承時，亦應許利害關係人聲請法院選任遺產管理人，俾為
    遺產之處置。
二、本件聲請意旨略以：債務人即被繼承人乙○○（男，民國○○
    年○月○○日生，身分證統一編號：Ｚ000000000號，生前最後
    住所：台南縣永康市○○里○○鄰○○街292號2樓之1）於民
    國（下同）89年10月4日以其所有位於臺南縣永康市○○街
    292號2樓之1之不動產，向聲請人設定最高限額抵押權，惟
    債務人未依約繳納本息，至今尚積欠新台幣1,177,470元未
    為清償；因債務人已於95年3月29日死亡，其繼承人均已聲
    明拋棄繼承，為保障債權人之權益，爰依民法第1178條第2
    項規定，聲請依法選任遺產管理人云云。
三、經查：聲請人主張之上開事實，業據其提出金融卡信用額度
    申請書、個人借款調查表、借款申請書、借據、抵押權設定
    契約書及他項權利證明書影本各1件、本院95年繼字第747號
    、1001號拋棄繼承准予備查通知影本1件、被繼承人乙○○
    除戶戶籍及其法定繼承人繼承系統表各1件為證，復經本院
    依職權調閱上開卷宗核閱無誤，堪信為真實。又查被繼承人
    乙○○死亡後，其法定繼承人皆已依法拋棄繼承權經本院准
    予備查，且未準用民法第1177條之規定選定遺產管理人，而
    被繼承人乙○○為聲請人之債務人，故聲請人以利害關係人
    之身分聲請選任被繼承人乙○○之遺產管理人，核與上開規
    定並無不合，應予准許。
四、查本件被繼承人乙○○尚遺有2筆股利所得及2筆不動產，此
    有稅務電子匣門財產所得調件明細表1件附卷可參，惟其繼
    承人既皆已拋棄繼承權，且未類推適用民法第1177條之規定
    選定遺產管理人，足徵渠等對被繼承人乙○○遺產之處置已
    漠不關心。又本院考量具律師身分之人，受有法律之專業訓
    練，嫻熟公示催告、強制執行等相關法律程序，且對於遺產
    管理人依法應盡之管理職責，當較一般未受法學訓練之民眾
    更為明瞭，是如將乙○○之遺產交由律師管理，應有利於處
    理後續之遺產問題，亦利於債權人債權之實現，且律師之行
    止均受有律師法之規範，其執行遺產管理人之職務更能公正
    適法，應適於擔任遺產管理人職務；經本院依職權函請律師
    公會提供適合人選之名單並徵詢郭家祺律師之意願，其亦具
    狀表明同意擔任本件遺產管理人，有卷附96年4月10日台南
    律師公會登錄律師願意擔任遺產管理人名單、陳報狀1件在
    卷可佐。再本院於96年5月1日行文通知聲請人應於10日內具
    狀表示是否同意由郭家祺律師擔任遺產管理人，聲請人亦具
    狀表同意，有聲請人陳報狀1件在卷足憑。從而，為保障債
    權人之利益及使遺產之處置順利進行，並考量遺產管理之專
    業性與公平性，本院認選任郭家祺律師為被繼承人乙○○之
    遺產管理人要屬適當，爰裁定如主文所示。
五、依非訟事件法第157條，裁定如主文。
中　　華　　民　　國　　96　　年　　5 　　月　　30　　日
                  家事法庭  法　官　陳美燕
以上正本證明與原本無異。
如不服本裁定應於送達後10日內向本院提出抗告狀，並應繳納抗
告費新台幣1000元。
中　　華　　民　　國　　96　　年　　5 　　月　　30　　日
                            書記官　周曉萍
